臺灣臺北地方法院民事小額民事判決
110年度北小更一字第4號
原      告  葛彰台  
被      告  社團法人臺灣國

兼法定代理  
人          陳俊涵  

上列當事人間請求給付懸賞金事件，本院判決如下︰
    主      文
原告之訴駁回。
訴訟費用新臺幣壹仟元由原告負擔。
    事實及理由
一、原告主張：被告於民國109年10月22日，在杭州南路中國國
    民黨國家政策基金會外，當媒體記者宣布懸賞新臺幣（下同
    ）1億元，徵光復節法源證據。又原告於11月13日，以存證
    信函提供光復節法源，並欲領取賞金1億元，提出受降典禮
    後陳儀廣播之證據。原告再於12月4日，再以存證信函，說
    清楚從台灣割讓到台灣主權歸屬再確認證據，並欲領取賞金
    1億元，惜被告仍躲避。而被告陳峻涵一再自稱台灣國辦公
    室主任，係台灣國辦公室的實質主導者，爰依法提起本件訴
    訟，並就本案訴訟標的10萬元領取賞金，不再追討被告懸賞
    之1億元甚至1千億元等語。並聲明：被告應給付原告10萬元
    。
二、按原告之訴，依其所訴之事實，在法律上顯無理由者，法院
    得不經言詞辯論，逕以判決駁回之；簡易訴訟程序，除本章
    別有規定外，仍適用第一章通常訴訟程序之規定；第436條
    之規定，於小額程序準用之，民事訴訟法第249條第2 項、
    第436條第2項、第436條之23分別定有明文。又所謂原告之
    訴，依其所訴之事實，在法律上顯無理由者，係指依原告於
    訴狀內記載之事實觀之，在法律上顯然不能獲得勝訴之判決
    者而言（最高法院62年台上字第845號判例意旨參照）。
三、經查，原告主張被告應給付懸賞之10萬元云云，固提出信傳
    媒胡智凱報導、存證信函等件影本在卷可稽（見本院卷第11
    -18頁），惟稽諸原告提出之信傳媒胡智凱報導內容：「
　　台灣國辦公室、台獨青年團等獨派團體，今天趁著國民黨舉
    辦台灣光復75年研討會而前往抗議。台灣國辦公室主任陳峻
    涵痛批，『真的沒想到國民黨還有臉慶祝光復節，因為隨即
    而來的是228事件、清鄉、白色恐怖。』陳峻涵指出，國民黨
    是根據<開羅宣言>來主張台灣光復，『但上面根本沒有任何
    簽名，不具國際法的法源效力!』因此宣布懸賞1億元，嗆國
    民黨拿不出光復節的法源證據。」，顯見被告懸賞之對象為
    國民黨，而觀諸原告提出之109年11月13日新店郵局第00080
    1號存證信函，亦載明「懸賞1億元，要求國民黨提出光復節
    的法源證據。」等語，亦徵被告懸賞之對象為國民黨
　　，原告既非被告懸賞廣告之對象，則其請求被告給付懸賞之
    賞金10萬元，即屬無據。綜上所述，原告提起本件訴訟，請
    求被告應給付原告10萬元，依其所述之事實，在法律上顯無
    理由，爰不經言詞辯論，逕予駁回。
四、據上論結，本件原告之訴顯無理由，依民事訴訟法第436條
    之23、第436條第2項、第249條第2項、第78條，判決如主文
    。
中　　華　　民　　國　　110 　年　　12　　月　　6　　日
　　　　　　　  　       臺北簡易庭　
　　　　　　　　　            法　    官　郭美杏
以上正本係照原本作成。
如不服本判決，須以違背法令為理由，應於判決送達後20日內向
本庭（臺北市○○○路0 段000 巷0 號）提出上訴狀。（須按他
造當事人之人數附繕本）。如委任律師提起上訴者，應一併繳納
上訴審裁判費。
中　　華　　民　　國　　110 　年　　12　　月　　6　　日
            　　　　　　　　　書　記　官  林玗倩
附錄：
一、民事訴訟法第436 條之24第2 項：　　
　　對於小額程序之第一審裁判上訴或抗告，非以其違背法令為
    理由，不得為之。
二、民事訴訟法第436 條之25：　　
　　上訴狀內應記載上訴理由，表明下列各款事項：
    ㈠原判決所違背之法令及其具體內容。
    ㈡依訴訟資料可認為原判決有違背法令之具體事實。
計　　算　　書
項　　　　目             金　額（新臺幣）     　　備　註
第一審裁判費   　 　　   1,000元
合　　　　計　　　       1,000元